LIZBETH TORRES GUZMAN

No. Tarjeta Profesional 30893635

Número de Celular: 3193655580

Email: <u>liztrabajosocial24@gmail.com</u>

Perfil Personal

Trabajadora Social con más de cinco (5) años de experiencia en formulación, ejecución, seguimiento de programas de bienestar social en Niños, Niñas y Adolescentes, personas con discapacidad, Persona mayor y atención al cliente, disposición en el apoyo de actividades de bienestar empresarial, escolar y universitario, elaboración y entrega de informes.

Con capacidad de análisis, orientación al detalle, trabajo en equipo, planificación y organización, buena actitud y disposición al aprendizaje con la capacidad para asumir nuevas responsabilidades.

Experiencia Laboral

09.2022 - ACTUALMENTE | CENTRO CRECER LOURDES - SECRETARIA DISTRITAL DE INTEGRACIÓN SOCIAL

Responsable, Realizar la caracterización e identificación de las necesidades de la población, aplicando las técnicas e instrumentos definidos por la entidad. Brindar atención a las personas con discapacidad, sus familias y cuidadores(as), participantes del servicio, acorde a la Política Pública de Discapacidad para el Distrito Capital y los lineamientos de la Subdirección para la Discapacidad. Participar en la construcción, ejecución, seguimiento, fortalecimiento y ajuste de los Planes de Atención Individual (PAI), informes de seguimiento y conceptos sobre avances y logros de las personas con discapacidad, de acuerdo con los lineamientos técnicos institucionales. Gestionar y ejecutar acciones de articulación que favorezcan los procesos de inclusión efectiva y la ampliación de redes de las personas con discapacidad y sus familias y cuidadores(as) en los diferentes entornos, de acuerdo con los lineamientos técnicos de la Subdirección para la discapacidad.

01. 2022 - 07.2022 | FUNDACION FUNDESA - SECRETARIA DISTRITAL DE INTEGRACIÓN SOCIAL

Responsable, Servir de Apoyo al equipo Psico-social de la Fundación en el lote 1 de la localidad de Suba en el diligenciamiento de la ficha SIRBE, Realización de talleres en diferentes encuentros generacionales a las personas mayores inscritas en la Estrategia Centro Día Al Barrio, responsable de Realizar las Visitas Domiciliarias a las personas inscritas a la estrategia.

02.2021 - 12.2021 | ALCALDÍA MUNICIPAL DE TURBACO (SECRETARÍA DE EDUCACIÓN MUNICIPAL-SECRETARIA DE GOBIERNO)

Responsable, Servir de Apoyo al equipo Psico-social de la Secretaria, de acuerdo a su profesión en el desarrollo de las actividades en las diferentes instituciones educativas del municipio, Recibir las inquietudes, quejas y reclamos planteadas por la comunidad educativa del Municipio (Docentes, Directivos, Estudiantes, Padres de familia y comunidad en general) y dar respuesta y/o traslado de las mismas a las autoridades competentes, Apoyar los programas de Promoción, Prevención de problemáticas educativas con NNA y núcleo familiar, caracterización de familias vinculadas al sistema educativo del municipio, realizar visitas domiciliarias.

02.2018 - 11.2019 | GUARDERÍA AMELIA

Responsable, Apoyo en asesorías de tareas, mantener al día la documentación requerida para la Secretaría de Integración Social. Realizar visitas domiciliarias.

08.2016 - 07.2017 | FUNDACIÓN UNIVERSITARIA UNIMONSERRATE.

Responsable, **Apoyo** logístico en las actividades del Programa de Responsabilidad Social Llamado Tejiendo Vida (Adulto Mayor), encargada de realizar los encuentros de formación y capacitación de los colaboradores de servicios generales de la universidad.

02.2015 - 06.2015 | FUNDACIÓN BANCO ARQUIDIOCESANO DE ALIMENTOS DE BOGOTA.

Responsable, Creación del proceso institucional, para la mitigación y prevención de los eventuales casos de comercialización por parte de las organizaciones adscritas al Banco Arquidiocesano de Alimentos de Bogotá.

08.2014 - 11.2014 | FUNDACIÓN CENTRO AMAR USME.

Responsable, Proceso de caracterización con los niños, niñas y adolescentes egresados de la fundación centro amar Usme y aportes en el mejoramiento de las relaciones interpersonales de los actuales beneficiarios.

06.2005 - 05.2006 | LA PIELROJA S.A.

Responsable, Programación de personal, control de contratos, revisión de hojas de vida, afiliaciones entre otras.

Educación

11.2023-Actualmente | **Fundación Universitaria de la Rioja -UNIR**, Colombia Especialización en Neuropsicología y Educación

08.2013 – 06.2017| **Fundación Universitaria Monserrate**, Colombia. Trabajo Social.

01.2001 - 06.2004 | **Colegio Mayor de Bolívar**, Colombia. Traducción y Turismo. **Tecnóloga. Traducción Hotelera y Turística**, Graduado.

Otros Conocimientos

- Creatividad para La Solución de Conflictos Laborales-SENA-abril 2020
- Ingresos y Gastos Personales-SENA- septiembre 2020
- Diplomado en Pedagogía para Profesionales no Licenciados-2017
- Servicio al Cliente y Relaciones Humanas-SENA-febrero 2014
- Administración de recursos humanos-SENA-marzo 2014
- Inducción a Procesos Pedagógicos- SENA-marzo 2014
- Aplicación de Herramientas Ofimáticas con Microsoft Word en el Entorno
- Manejo del programa New Hotel en los módulos Recepción-Reservas-AYB
- Inglés (Nivel Intermedio- Colombo Americano)

Referencias

Jacqueline Torres Flórez. Trabajadora Social.

Tel. 3205433020

Kelly Patricia Gazabon Ricardo. Trabajadora Social.

Tel. 3217411782

Jeniffer Acevedo Diaz. Psicóloga.

Tel. 3183625174

Linkoth Towner Current

Lizbeth Torres Guzmán Trabajadora Social. Tarjeta Profesional No. 30.893.635 Del CNTS